【裁判字號】    95,抗,203
【裁判日期】    951205
【裁判案由】    拍賣抵押物
【裁判全文】
臺灣板橋地方法院民事裁定               95年度抗字第203號
抗  告  人  行政院國軍退除役官兵輔導委員會台北縣榮民服務
            處
            （即喬興國之遺產管理人）
法定代理人  乙○○
代  理  人  丙○○
相  對  人  甲○○
上列當事人間因拍賣抵押物事件，抗告人對於本院中華民國95年
9月21日95年度拍字第2277號裁定提起抗告，本院裁定如下：
    主  文
抗告駁回。
抗告程序費用新臺幣壹仟元由抗告人負擔。
    理  由
一、按抵押權人，於債權已屆清償期，而未受清償者，得聲請法
    院，拍賣抵押物，就其賣得價金而受清償，依非訟事件法規
    定，係屬非訟事件，此項聲請之裁定，及抗告法院之裁定，
    僅依非訟事件程序，就抵押權及其債權形式上之要件是否具
    備予以審查為已足，並無確定實體上法律關係存否之效力，
    如債務人就債務之存否以及抵押權之設定有爭議時，應由債
    務人提起確認之訴，以資解決，最高法院57年台抗字第76號
    、56年台抗字第714 號判例意旨可資參照。
二、本件相對人主張其於民國92年10月15日以附表所示不動產為
    向聲請人所負債務之擔保，設定最高限額新臺幣（下同）
    2,000,000 元之抵押權，依法登記在案。茲相對人對喬興國
    （抗告人為其遺產管理人）負債2,000,000 元，已屆清償期
    而未為清償，為此聲請准予拍賣抵押物，業據提出他項權利
    證明書、不動產登記簿謄本、抵押權設定契約書、本票等影
    本為證，經核尚無不合，原裁定予以准許，即無不合。
三、抗告意旨略以：相對人所提債權即本票影本，令人質疑，蓋
    因95年度拍字第952 號，相對人之聲請狀陳述該債務本約定
    93年10月14日清償，惟喬興國不幸死亡等語，而於本件聲請
    中以聲請狀陳述：喬興國向聲請人借款，約定94年11月14日
    償還等語，前後聲請拍賣同一不動產，債權金額亦同，惟還
    款日期卻有兩個不同版本，令人質疑該債權存在之真實性。
    因本票影本之字跡與蓋章與抗告人檔案所存之喬興國委託書
    之簽名蓋章迥異，故合理懷疑該債權證明係在抗告人函請鈞
    院賜告債權證後，因遭駁回而事後偽造，爰請求廢棄原裁定
    等語。經查，本件抗告人對相對人所主張關於抵押債權乙節
    ，於原法院既未爭執，則原法院依此准予拍賣抵押物，自無
    不合。至抗告人否認本票之真正，主張相對人行使之抵押債
    權不存在云云，乃屬實體法上之爭執，依首揭判例意旨，應
    由抗告人另行提起訴訟，以資解決，尚非本件非訟程序所得
    審究，從而，抗告人提起本件抗告，於法即有未合，應予裁
    定駁回。
四、據上論結，本件抗告為無理由，依非訟事件法第46條、第21
    條第2 項、第24條第1 項，民事訴訟法第495 條之1 第1 項
    、第449 條第1 項、第78條，裁定如主文。
中    華    民    國    95    年    12    月    5     日
               民事第二庭  審判長法官  梁宏哲
                                 法官  程怡怡
                                 法官  徐福晉
以上正本係照原本作成。
如不服本裁定，僅得於收受裁定正本送達後10日內，以適用法規
顯有錯誤為理由，向本院提出再抗告狀（須附繕本一份及繳納再
抗告裁判費新台幣1,000元），經本院許可後始可再抗告。
中    華    民    國    95    年    12    月    5     日
                                書記官  劉怡欣


司法院資訊處製作；財團法人民間司法改革基金會備份。
